【裁判字號】    98,上訴,799
【裁判日期】    980924
【裁判案由】    毒品危害防制條例
【裁判全文】
臺灣高等法院臺南分院刑事判決         98年度上訴字第799號
上  訴  人
即  被  告  甲○○
選任辯護人  蔡敬文  律師（扶助律師）
上列上訴人因違反毒品危害防制條例案件，不服臺灣臺南地方法
院96年度訴字第723號中華民國98年4月24日第一審判決（起訴案
號：臺灣臺南地方法院檢察署96年度偵字第1916號、第3128號）
，提起上訴，本院判決如下：
    主  文
原判決關於有罪部分撤銷。
甲○○犯如附表二所示之罪，各處如附表二所示之刑。應執行有
期徒刑壹拾玖年。販賣毒品所得之財物共計新臺幣伍仟元沒收，
如全部或一部不能沒收時，以其財產抵償之；未扣案之門號00
00000000號行動電話壹支沒收，如全部或一部不能沒收
時，追徵其價額或以其財產抵償之。
    事  實
一、甲○○明知海洛因係毒品危害防制條例明定之第一級毒品，
    不得販賣，竟基於販賣海洛因牟利之犯意，以其所有之門號
    0000000000號行動電話（下稱0000000000號行動電話），與
    乙○○使用之門號0000000000號行動電話（下稱0000000000
    號行動電話）進行如附表一所示之交易連繫後，先後於附表
    二所示之時間、地點，分別以附表二所示之價格，販賣海洛
    因與乙○○共計4次，計販賣毒品所得共5千元（未扣案），
    另其所有供販賣毒品海洛因聯絡用之上開行動電話亦未扣案
    。
二、案經臺南縣警察局移請臺灣臺南地方法院檢察署偵查起訴。
    理  由
壹、程序部分：
一、按被告以外之人於偵查中向檢察官所為之陳述，除顯有不可
    信之情況者外，得為證據，刑事訴訟法第159條之1第2項定
    有明文。乙○○於偵查中之具結陳述，係被告甲○○以外之
    人於偵查中向檢察官所為之陳述，均未見有何顯不可信之情
    況，依上開規定，得為證據。又司法警察調查中所為之陳述
    ，與審判中不符時，其先前之陳述具有較可信之特別情況，
    且為證明犯罪事實存否所必要者，得為證據，刑事訴訟法第
    159條之2立有規定，查乙○○於95年9月17日之司法警察調
    查中就被告有無販賣毒品一事所為之陳述，與原審審理時之
    陳述不符，經本院審酌其於接受司法警察調查而為陳述時，
    未見有何受強暴、脅迫、利誘或收買等外力之干擾影響，其
    警詢乃具有較可信之特別情形，且亦為證明犯罪事實存否所
    必要，依上開刑事訴訟法第159條之2規定，得為證據。
二、乙○○之臺南縣警察局刑警大隊採尿液姓名對照表及長榮大
    學95年10月24日確認報告各1份（見臺南縣警察局南警刑字
    第0951503431號警卷第22頁，臺灣臺南地方法院檢察署95年
    度毒偵字第3229號偵查卷第13頁），0000000000號與000000
    0000號電話於95年7月30日11時17分、95年8月2日7時52分、
    95年8月3日8時44分及95年8月7日5時27分之通訊監聽譯文，
    以及臺南地檢署95年7月4日95年南檢朝任字第1097號通訊監
    察書（見警一卷第180、181、183、203至205頁），檢察官
    、被告及辯護人於本院調查證據時，均知曉為審判外之書面
    陳述，且至言詞辯論終結前均未聲明異議，本院審酌上開書
    面陳述作成之情況，認為適當，依刑事訴訟法第159條之5第
    2項規定，得為證據。
貳、實體部分：
一、訊據上訴人即被告甲○○對於其曾以其使用之0000000000號
    行動電話，與乙○○使用之0000000000號行動電話為如附表
    一所示通話內容之情，固坦承不諱，惟矢口否認有何販賣海
    洛因與乙○○之犯行，並辯稱：附表一所示之通話，係乙○
    ○欲向我借款新台幣（下同）1千元或2千元，當時我因遭通
    緝，不敢在臺南縣永康市○○街205號舊戶籍地待留，故相
    約將借款現金置於香煙盒、塑膠盒內，放置在臺南縣永康市
    ○○街205號舊戶籍地隔旁空屋內，或是置放在同空屋之時
    鐘內，由乙○○自行前往拿取，並非販賣海洛因之交易云云
    。經查：
  (一)乙○○於審理中陳稱其約自87年開始，斷斷續續施用海洛因
    10幾年等語（見原審卷一第188頁），且經將乙○○於95年9
    月27日16時45分許為警採集尿液送驗結果，係呈嗎啡陽性反
    應，有臺南縣警察局刑警大隊採尿液姓名對照表及長榮大學
    95年10月24日確認報告各1份可稽（見臺南縣警察局南警刑
    字第0951503431號警卷第22頁，臺灣臺南地方法院檢察署95
    年度毒偵字第3229號俱查卷第13頁），可見乙○○確因本身
    施用海洛因之故，而具有購買海洛因供己施用之需求。
  (二)乙○○於警詢中陳稱：我係打電話向綽號「旺仔」之男子相
    約交易處所而向其購買海洛因，「旺仔」係使用0000000000
    號行動電話，每次購買1千元至2千元不等之海洛因，除了向
    「旺仔」之人購買毒品外，並未向其他人購買等語（見警二
    卷第4至5頁），並於偵查中證稱：我都是向「旺仔」即被告
    購買海洛因，我使用0000000000號行動電話，被告使用0000
    000000號行動電話等語（見偵一卷第16、44頁），復於原審
    審理中亦證稱：我先打電話聯絡被告，再至被告住之地方找
    被告，將錢交給被告，被告再交付海洛因予我，每次購買1
    包1千元、2包即2千元等語（見原審卷一第190、193、195、
    196、200頁），且查：
  (1)被告曾以其使用之0000000000號行動電話，與乙○○使用之
    0000000000號行動電話，於附表一所示時間進行如附表一所
    示通話內容之情，為被告所坦認以及乙○○於原審審理中陳
    稱至明，復有臺灣臺南地方法院檢察署95年7月4日95年南檢
    朝任字第1097號通訊監察書及監聽通聯譯文各1份可稽（見
    警一卷第180、181、183、203至205頁），且經原審勘驗臺
    南縣警察局98年2月5日南縣警刑字第0980004771號函送紀錄
    上開監聽通話之錄音光碟，錄音內容核與前揭監聽通聯譯文
    意旨相符，有原審98年3月16日勘驗筆錄可憑（見原審卷二
    第46頁）。
  (2)附表一所示之通話，係乙○○使用0000000000號行動電話與
    被告使用之0000000000號行動電話間之通話，即為先前乙○
    ○於警、偵訊中所指與綽號「旺仔」之被告聯絡而進行向被
    告購買海洛因之交易事宜所使用之電話號碼，且依附表一所
    示之通話內容，編號1之通話中顯示乙○○與被告間達成被
    告販賣「2千」數額之物品予乙○○，而編號2至4之通話中
    亦呈現乙○○與被告相約，由被告將欲交付之物品藏放於香
    煙盒、塑膠盒或時鐘內供乙○○拿取之買賣交易跡象。再者
    乙○○除於原審審理中證稱：我除向被告買海洛因外，尚有
    請被告幫我買3千元左右之裝潢用鐵片，該鐵片有交付，香
    煙盒無法裝下該鐵片，而除了該鐵片外，就只有請被告幫我
    拿海洛因等語外（見原審卷一第205、206頁），尚迭於原審
    審理中證稱：「（問：附表一編號1所示之通話，是否你去
    向被告拿毒品時，毒品用石頭壓著，放在香煙盒裡？）是」
    、「（問：附表一編號2所示通話，是否你叫被告幫調海洛
    因？）是，我曾經叫他幫我調海洛因」、「（問：附表一編
    號3所示之通話，是你向被告買毒品之通話？）是」等語（
    分見原審卷一第197、198、第207頁，原審卷二第47、47頁
    ），以及證稱：附表一編號4所示之通話，應係借錢或向被
    告拿取海洛因等語（見原審卷二第48頁）。
  (3)由上所述，乙○○在附表一所示通話時間之時期，既存有購
    買海洛因供己施用之需求，且進行附表一所示通話所使用之
    行動電話，乃乙○○與被告聯絡進行購買海洛因之交易事宜
    所使用之電話號碼，而該通話內容亦確實呈現被告與乙○○
    之間進行買賣交易之跡象，復配合乙○○前開所指附表一所
    示通話內容係向被告拿取海洛因之證述，並參以被告將欲交
    付乙○○之物品藏放於香煙盒、塑膠盒、時鐘內，再由乙○
    ○拿取之舉動，不僅顯示該物品之體積相當微小，恰與海洛
    因可分裝成微小而足以藏置香煙盒、塑膠盒、時鐘內之性質
    吻合，更突顯該物品當係如海洛因此種違法而無法示眾之毒
    品，始需藉由暗藏於香煙盒、塑膠盒、時鐘等物之內以供乙
    ○○拿取，以此等掩人耳目之詭異方式進行交付等情連貫綜
    合觀察，被告與乙○○之間係透過附表一所示之通話聯繫，
    進行毒品海洛因之買賣及約定交付方式等事宜，應可認定。
  (三)被告固辯稱附表一所示通話，係乙○○向其借貸1千元或2千
    元云云，而乙○○於原審審理中亦曾附合證稱：附表一編號
    1、2、4所示之通話，係向被告借錢，或請被告向被告之友
    人調取海洛因，附表一編號3所示通話，係向被告借錢云云
    ，惟查：
  (1)依附表一編號1所示通話，被告係主動向乙○○表示「2千要
    嗎」，並經乙○○應允即告知交付之物品所藏放之處，而如
    附表編號2、3所示通話，乙○○開頭即直接向被告詢問「東
    西」在何處後，被告即告知交付之物品藏放之位置，且如附
    表一編號4所示通話，被告係直接向乙○○告知要交付之物
    品所藏放之處，均未出現乙○○有何商請被告代為調取海洛
    因，或商議借款數額、將來如何還款等與借貸金錢相關之對
    話。
  (2)又乙○○固稱如附表一編號2所示向被告詢問「東西」之語
    ，係指借款之意，且其向被告表示「我2千先拿給你媽」，
    係其要清償2千元借款之意云云，然乙○○若果因缺錢致需
    向被告借貸，卻在同一段對話中又向被告表示要先拿「2千
    」給被告之母，而出現既要求借錢，卻又同時表示要還錢之
    矛盾而不合理之景象，何以如此？無非因附表一編號2所示
    乙○○向被告詢問「東西」之語，並非指借款之情事，同時
    拿2千給被告之母亦絕非償還借款，始合常理。
  (3)且況借貸金錢並非違法亂紀之事，無需遮遮掩掩，而借貸現
    金之雙方為避免日後就借款交付與否以及數額產生無謂之爭
    執，自應當面點收確認交付借款之數額，藉以維護自己之權
    益，始合於通常情理。且被告既辯稱其因處於受通緝之狀態
    ，不敢在臺南縣永康市○○街205號舊戶籍地待留云云，則
    被告大可選擇非鄰近該舊戶籍地之處為交付借款之地點，並
    立即點交借款，始足以避免因出現待留在上開舊戶籍地而遭
    緝捕之高風險，同時藉由當面點交借款現金而充分保障自己
    之權益為是，然被告卻反其道而行，冒遭緝捕之風險而前往
    舊戶籍地，復將所謂之借款放置於香煙盒、塑膠盒，或遮遮
    掩掩地暗藏於舊戶籍地隔壁之空屋或該空屋之時鐘內，完全
    不採取與借款人點收而確保雙方權益之動作，與常情明顯相
    違。
  (4)末查，被告又辯稱附表一編號3所示通話是乙○○要買解海
    洛因的解藥云云。但如上所述乙○○於原審已證稱：除請被
    告幫其買3千元左右之裝潢用鐵片外，就只有請被告幫其拿
    海洛因等語（見原審卷一第205、206頁）與被告所辯顯不吻
    合。從而，依附表一所示之通話，未見乙○○有何商請被告
    代為調取海洛因，或商議借款數額，或代買海洛因解藥等內
    容相關之對話，則被告所辯，實均不足採信。
  (四)綜上所述，被告確有透過附表一所示與乙○○交易之連繫，
    並經由附表二所示之交易方式而販賣海洛因與乙○○之行為
    存在，且按近年來海洛因危害社會日益嚴重，治安機關對於
    查緝非法販賣毒品工作，無不嚴加執行，設若無利可圖，衡
    情被告當無甘冒被查獲移送法辦、負擔極重刑責，而一再販
    出海洛因之理，是被告具有營利之販賣意圖，至為彰顯。再
    依前揭乙○○所稱每次向被告購買1千元至2千元不等之海洛
    因之價格，表示乙○○每次至少以1千元向被告購買海洛因
    ，而依附表一所示交易之通話，編號1之該次有約定「2千」
    之數額，是附表二編號1之該次交易價格堪認應為2千元，其
    餘附表二編號2至4應均各認是以1千元為交易價格，則按被
    告販賣之次數及價格計算，被告販賣海洛因與乙○○之所得
    共計為5千元。從而，被告上揭所辯，純屬事後卸責之詞，
    不足採信。事證明確，被告販賣第一級毒品海洛因犯行洵堪
    認定。
二、新舊法比較適用方面：
    按被告犯罪後，毒品危害防制條例部分條文，業於98年5月
    ，經修正通過，於同年月20日經總統公布。按法規之制定與
    法規之修正，如有特定生效日之必要者，依中央法規標準法
    第14條或第20條第2項準用第14條之規定，應分別特定期施
    行日期。法規制定或前次修正基於特殊因素所特定之施行日
    期，並不適用於日後修正或再次修正之條文。法律之制定或
    修正，若未明定施行日期者，中央法規標準法雖未規定應自
    何時生效，然法律既經制定或修正並經總統公布，自應依一
    般原則，自公布日起算至第3日發生效力。本件98年5月20日
    修正公布之毒品危害防制條例部分條文，並未特定其施行日
    期。雖該條例於制定時，在第36條規定自公布後6個月施行
    ，但此項施行日期之規定，並不適用於本次98年5月20日修
    正之條文。故本次修正條文既未明定其施行日期，自應依中
    央法規標準法第13條之規定，自公布日起算至第3日發生效
    力。從而，被告於行為後，毒品危害防制條例已於98年5月
    20日修正，同年5月22日生效。其中該條例第4條第1項關於
    販賣第1級毒品部分，修法後法定刑為「死刑或無期徒刑；
    處無期徒刑者，得併科罰金新臺幣二千萬元以下罰金」，較
    之修正前該條原法定刑「死刑或無期徒刑；處無期徒刑者，
    得併科罰金新臺幣一千萬元以下罰金」，修正後之規定，已
    將併科罰金之數額由一千萬元以下，提高為二千萬元以下，
    經比較上開新舊法以後，以修正前之規定對被告較有利，依
    刑法第2條第1項前段之規定，應適用修正前該條例第4條第1
    項之規定。
三、論罪科刑部分：
  (一)按海洛因為毒品危害防制條例第2條第2項第1款所稱之第一
    級毒品，不得持有及販賣，乃被告竟販賣之，核被告所為，
    係犯修正前毒品危害防制條例第4條第1項之販賣第一級毒品
    罪。被告因持有第一級毒品並進而販賣，其持有之低度行為
    業為販賣之高度行為所吸收，不另論罪。次按所謂「集合犯
    」，係指立法者所制定之犯罪構成要件中，本即預定有數個
    同種類行為而反覆實行之犯罪而言。故是否集合犯之判斷，
    客觀上應斟酌法律規範之本來意涵、實現該犯罪目的之必要
    手段、社會生活經驗中該犯罪必然反覆實行之常態及社會通
    念，主觀上則視其反覆實施之行為是否出於行為人之單一犯
    意，並秉持刑罰公平原則，加以判斷之。行為人販賣毒品之
    原因，不一而足，其多次販賣毒品之行為，未必皆出於行為
    人之一個犯意決定，且觀諸毒品危害防制條例第4條第1項販
    賣第一級毒品罪之構成要件文義，實無從憑以認定立法者本
    即預定該犯罪之本質，必有數個同種類行為而反覆實行之集
    合犯行，故販賣第一級毒品罪，難認係屬集合犯，且被告如
    附表二所示4次販賣第一級毒品行為，並非於同時或密切接
    近之時間實施，各行為之獨立性亦非極為薄弱，依一般社會
    健全觀念，在時間差距上，尚非難以分開，在刑法評價上，
    不宜以視為數個舉動之接續施行，合為包括之一行為予以評
    價，故被告上開4次販賣第一級毒品罪之犯行，犯意各別、
    行為互殊，應分論併罰。
  (二)被告4次販賣第一級毒品之行為，固戕害他人身心，惟其各
    次販毒之數量尚非眾多，與報上經常刊載查獲販賣毒品之數
    量達數公斤以上之危害情形，顯然有別而無從比擬，誠屬情
    輕法重，倘仍對其販賣第一級毒品之犯行科以法定最輕本刑
    ，猶嫌過重，衡情尚有可憫恕之處，爰依刑法第59條規定減
    輕其刑。
四、撤銷原判決之理由：
  (一)原審以被告罪證明確，因予論罪科刑，固非無見。惟查，被
    告行為後，毒品危害防制條例已於98年5月20日修正，同年5
    月22日生效。原判決未及比較適用修正前後毒品危害防制條
    例第4條第1項之規定，容有未洽。
  (二)被告上訴意旨否認有販賣第一級毒品犯行，請求撤銷原判決
    ，改判諭知無罪之判決云云，均無理由。但原判決既有上開
    可議之處，自應由本院將原判決關於有罪部分予以撤銷改判
    。爰審酌被告不思循正途賺取金錢，意圖牟利而販賣第一級
    毒品，造成毒品擴散而嚴重戕害國人身心健康，惟犯罪所得
    不多等一切情狀，分別量處如主文及附表二所示之刑，並定
    其應執行刑。被告如附表二所示販賣毒品所得共計5千元，
    雖未扣案，仍應依毒品危害防制條例第19條第1項規定宣告
    沒收，如全部或一部不能沒收時，以其財產抵償之；又未扣
    案之門號0000000000號行動電話1支，為被告所有，業據其
    供承在卷，且該行動電話係供實行附表二所示4次販賣第一
    級毒品犯行所使用之物，亦應依毒品危害防制條例第19條第
    1項前段規定宣告沒收，如全部或一部不能沒收時，追徵其
    價額或以其財產抵償之。
五、據上論斷，應依刑事訴訟法第369條第1項前段、第364條、
    第299條第1項前段，98年5月20日修正前毒品危害防制條例
    第4條第1項、第19條第1項，刑法第11條前段、第2條第1項
    前段、第59條，刑法第51條第5款，判決如主文。
本案經檢察官郭珍妮到庭執行職務。
中    華    民    國    98    年    9     月    24    日
                  刑事第四庭    審判長法  官  吳志誠
                                      法  官  吳森豐
                                      法  官  彭喜有
以上正本證明與原本無異。
如不服本判決應於收受送達後10日內向本院提出上訴書狀，其未
敘述上訴理由者，並得於提起上訴後10日內向本院補提理由書（
均須按他造當事人之人數附繕本）「切勿逕送上級法院」。
                                      書記官  黃子起
中    華    民    國    98    年    9     月    24    日
附錄本案論罪科刑法條全文：
修正前毒品危害防制條例第4條第1項：
製造、運輸、販賣第一級毒品者，處死刑或無期徒刑；處無期徒
刑者，得併科新臺幣1千萬元以下罰金。
附表一：乙○○使用0000000000號行動電話與被告使用00000000
號行動電話間之通話內容（以下Ａ為乙○○，Ｂ為被告）
┌──┬─────┬─────────────┬─────┐
│編號│ 通話時間 │     通   聯   內   容    │ 譯文所在 │
├──┼─────┼─────────────┼─────┤
│    │ 95.07.30 │B2000要嗎                 │          │
│1   │  11：17  │A好，我要拿4000           │          │
│    │          │B2000要嗎                 │          │
│    │          │A好                       │          │
│    │          │B你去我那邊花盆，有一個臉 │警一卷180 │
│    │          │ 盆用石頭壓著             │頁        │
│    │          │A哪個                     │          │
│    │          │B鋁製臉盆，不是洗衣機那邊 │          │
│    │          │ ，在種蘭花這邊，搖錢樹旁 │          │
│    │          │ 臉盆用石頭壓著，內有用一 │          │
│    │          │ 包香煙盒裝著。           │          │
├──┼─────┼─────────────┼─────┤
│    │ 95.08.02 │A你起來了，本要打電話給你 │          │
│2   │  07：52  │ ，東西在哪裡             │警一卷181 │
│    │          │B你進去左邊，在電話線旁塑 │頁        │
│    │          │ 膠盒                     │          │
│    │          │A我2000先拿給你媽         │          │
│    │          │B好                       │          │
├──┼─────┼─────────────┼─────┤
│    │ 95.08.03 │A在哪裡                   │          │
│3   │  08：44  │B時鐘，門打開就掉下來     │警一卷181 │
│    │          │A好                       │頁        │
├──┼─────┼─────────────┼─────┤
│    │ 95.08.07 │B放在塑膠盒內             │          │
│4   │  05：27  │A相同                     │警一卷183 │
│    │          │B對                       │頁        │
└──┴─────┴─────────────┴─────┘
附表二：被告販賣海洛因予乙○○之交易內容及所犯罪名、刑責：
┌─┬────┬──────────────┬────┬──────────────┐
│編│販賣時間│交易方式                    │販賣價格│所犯罪名及刑責              │
│號│        │                            │（新臺幣│                            │
│  │        │                            │，下同）│                            │
│  │        │                            │        │                            │
├─┼────┼──────────────┼────┼──────────────┤
│1 │95年7月 │被告與乙○○經附表一編號1所 │        │甲○○販賣第一級毒品，處有期│
│  │30日某時│示通話聯繫後，被告依約將販賣│2千元   │徒刑拾伍年拾月。販賣毒品所得│
│  │        │予乙○○之海洛因，放置於香煙│        │財物新臺幣貳仟元沒收，如全部│
│  │        │盒內，按照附表一編號1通話內 │        │或一部不能沒收時，以其財產抵│
│  │        │容指示之藏放方式，暗藏於臺南│        │償之；未扣案行動電話壹支（門│
│  │        │縣永康市○○街205號被告舊戶 │        │號0000000000號）沒│
│  │        │籍地（現為其母住處）之隔壁空│        │收，如全部或一部不能沒收時，│
│  │        │屋，由乙○○拿取            │        │追徵其價額或以其財產抵償之。│
├─┼────┼──────────────┼────┼──────────────┤
│2 │95年8月2│被告與乙○○經附表一編號2所 │1千元   │甲○○販賣第一級毒品，處有期│
│  │日某時  │示通話聯繫後，被告依約將販賣│        │徒刑拾伍年肆月。販賣毒品所得│
│  │        │予乙○○之海洛因，按照附表一│        │財物新臺幣壹仟元沒收，如全部│
│  │        │編號2通話內容指示之藏放方式 │        │或一部不能沒收時，以其財產抵│
│  │        │，暗藏於上址被告舊戶籍地隔壁│        │償之；未扣案行動電話壹支（門│
│  │        │空屋，由乙○○拿取          │        │號0000000000號）沒│
│  │        │                            │        │收，如全部或一部不能沒收時，│
│  │        │                            │        │追徵其價額或以其財產抵償之。│
├─┼────┼──────────────┼────┼──────────────┤
│3 │95年8月3│被告與乙○○經附表一編號3所 │1千元   │甲○○販賣第一級毒品，處有期│
│  │日某時  │示通話聯繫後，被告依約將販賣│        │徒刑拾伍年肆月。販賣毒品所得│
│  │        │予乙○○之海洛因，按照附表一│        │財物新臺幣壹仟元沒收，如全部│
│  │        │編號3通話內容指示之藏放方式 │        │或一部不能沒收時，以其財產抵│
│  │        │，暗藏於上址被告舊戶籍地隔壁│        │償之；未扣案行動電話壹支（門│
│  │        │空屋，由乙○○拿取          │        │號0000000000號）沒│
│  │        │                            │        │收，如全部或一部不能沒收時，│
│  │        │                            │        │追徵其價額或以其財產抵償之。│
├─┼────┼──────────────┼────┼──────────────┤
│4 │95年8月7│被告與乙○○經附表一編號4所 │1千元   │甲○○販賣第一級毒品，處有期│
│  │日某時  │示通話聯繫後，被告依約將販賣│        │徒刑拾伍年肆月。販賣毒品所得│
│  │        │予乙○○之海洛因，按照附表一│        │財物新臺幣壹仟元沒收，如全部│
│  │        │編號4通話內容指示之藏放方式 │        │或一部不能沒收時，以其財產抵│
│  │        │，暗藏於上址被告舊戶籍地隔壁│        │償之；未扣案行動電話壹支（門│
│  │        │空屋，由乙○○拿取          │        │號0000000000號）沒│
│  │        │                            │        │收，如全部或一部不能沒收時，│
│  │        │                            │        │追徵其價額或以其財產抵償之。│
└─┴────┴──────────────┴────┴──────────────┘


司法院資訊處製作；財團法人民間司法改革基金會備份。
